Minutes et répertoires du notaire Aimé Eugène MOISSON, 27 février 1827 - 12 avril 1837 (étude XVI)
Archives nationales
Minutes et répertoires du notaire Aimé Eugène MOISSON (étude XVI)
27 février 1827 - 12 avril 1837
MC/ET/XVI/1056 - MC/ET/XVI/1114, MC/RE/XVI/15 - MC/RE/XVI/16
Etude XVI; Moisson, Aimé-Eugène
Archives nationales de France
Minutes et répertoires: la loi 2008-696 du 15 juillet 2008 relative aux archives a fixé à 75 ans à compter de la date de l'acte, ou à 25 ans à compter de la date du décès de l'intéressé si ce délai est plus bref, le délai de communication des minutes et répertoires des notaires; ce délai est porté à 100 ans à compter de la date de l'acte si le document se rapporte à un mineur (code du Patrimoine, articles L213-2, 4e d et 5e).
Autres documents de l'étude (dossiers de clients, comptabilité...): s'agissant d'archives privées, ces documents sont communicables selon les modalités fixées par le déposant ou le donateur.
Certains documents ne sont pas accessibles en raison de leur mauvais état de conservation.
Versement
Accès aux instruments de recherche de tous les notaires de l’étude XVI
Archives de l'étude XVI
- Minutes de Aimé Eugène MOISSON, 27 février 1827 - 12 avril 1837; MC/ET/XVI/1065 - MC/ET/XVI/1114
  - Minutes. 1827, 27 février - avril, 27 février - avril 1827; MC/ET/XVI/1056
    Informations concernant le classement:
    Le niveau inférieur de description, quand il existe, correspond aux minutes d'actes. Toutes les minutes ne sont pas forcément décrites une à une. Les descriptions de ces minutes sont plus ou moins détaillées.
  - Minutes. 1827, mai - 1827, juin, mai 1827 - juin 1827; MC/ET/XVI/1057
    Informations complémentaires:
  - Minutes. 1827, juillet - 1827, août, juillet 1827 - août 1827; MC/ET/XVI/1058
  - Minutes. 1827, septembre - 1827, octobre, septembre 1827 - octobre 1827; MC/ET/XVI/1059
  - Minutes. 1827, novembre - 1827, décembre, novembre 1827 - décembre 1827; MC/ET/XVI/1060
  - Minutes. 1828, janvier - 1828, février, janvier 1828 - février 1828; MC/ET/XVI/1061
  - Minutes. 1828, mars - 1828, avril, mars 1828 - avril 1828; MC/ET/XVI/1062
  - Minutes. 1828, mai - 1828, juin, mai 1828 - juin 1828; MC/ET/XVI/1063
  - Minutes. 1828, juillet - 1828, août, juillet 1828 - août 1828; MC/ET/XVI/1064
  - Minutes. 1828, septembre - 1828, octobre, septembre 1828 - octobre 1828; MC/ET/XVI/1065
  - Minutes. 1828, novembre - 1828, décembre, novembre 1828 - décembre 1828; MC/ET/XVI/1066
  - Minutes. 1829, janvier - 1829, février, janvier 1829 - février 1829; MC/ET/XVI/1067
  - Minutes. 1829, mars - 1829, avril, mars 1829 - avril 1829; MC/ET/XVI/1068
  - Minutes. 1829, mai - 1829, juin, mai 1829 - juin 1829; MC/ET/XVI/1069
  - Minutes. 1829, juillet - 1829, août, juillet 1829 - août 1829; MC/ET/XVI/1070
  - Minutes. 1829, septembre - 1829, octobre, septembre 1829 - octobre 1829; MC/ET/XVI/1071
  - Minutes. 1829, novembre - 1829, décembre, novembre 1829 - décembre 1829; MC/ET/XVI/1072
  - Minutes. 1830, janvier - 1830, février, janvier 1830 - février 1830; MC/ET/XVI/1073
  - Minutes. 1830, mars - 1830, avril, mars 1830 - avril 1830; MC/ET/XVI/1074
  - Minutes. 1830, mai - 1830, juin, mai 1830 - juin 1830; MC/ET/XVI/1075
  - Minutes. 1830, juillet - 1830, août, juillet 1830 - août 1830; MC/ET/XVI/1076
  - Minutes. 1830, septembre - 1830, octobre, septembre 1830 - octobre 1830; MC/ET/XVI/1077
  - Minutes. 1830, novembre - 1830, décembre, novembre 1830 - décembre 1830; MC/ET/XVI/1078
  - Minutes. 1831, janvier - 1831, février, janvier 1831 - février 1831; MC/ET/XVI/1079
  - Minutes. 1831, mars - 1831, avril, mars 1831 - avril 1831; MC/ET/XVI/1080
  - Minutes. 1831, mai - 1831, juin, mai 1831 - juin 1831; MC/ET/XVI/1081
  - Minutes. 1831, juillet - 1831, août, juillet 1831 - août 1831; MC/ET/XVI/1082
  - Minutes. 1831, septembre - 1831, octobre, septembre 1831 - octobre 1831; MC/ET/XVI/1083
  - Minutes. 1831, novembre - 1831, décembre, novembre 1831 - décembre 1831; MC/ET/XVI/1084
  - Minutes. 1832, janvier - 1832, février, janvier 1832 - février 1832; MC/ET/XVI/1085
  - Minutes. 1832, mars - 1832, avril, mars 1832 - avril 1832; MC/ET/XVI/1086
  - Minutes. 1832, mai - 1832, juin, mai 1832 - juin 1832; MC/ET/XVI/1087
  - Minutes. 1832, juillet - 1832, août, juillet 1832 - août 1832; MC/ET/XVI/1088
  - Minutes. 1832, septembre - 1832, octobre, septembre 1832 - octobre 1832; MC/ET/XVI/1089
  - Minutes. 1832, novembre - 1832, décembre, novembre 1832 - décembre 1832; MC/ET/XVI/1090
  - Minutes. 1833, janvier - 1833, février, janvier 1833 - février 1833; MC/ET/XVI/1091
  - Minutes. 1833, mars - 1833, avril, mars 1833 - avril 1833; MC/ET/XVI/1092
  - Minutes. 1833, mai - 1833, juin, mai 1833 - juin 1833; MC/ET/XVI/1093
  - Minutes. 1833, juillet - 1833, août, juillet 1833 - août 1833; MC/ET/XVI/1094
  - Minutes. 1833, septembre - 1833, octobre, septembre 1833 - octobre 1833; MC/ET/XVI/1095
  - Minutes. 1833, novembre - 1833, décembre, novembre 1833 - décembre 1833; MC/ET/XVI/1096
  - Minutes. 1834, janvier - 1834, février, janvier 1834 - février 1834; MC/ET/XVI/1097
  - Minutes. 1834, mars - 1834, avril, mars 1834 - avril 1834; MC/ET/XVI/1098
  - Minutes. 1834, mai - 1834, juin, mai 1834 - juin 1834; MC/ET/XVI/1099
  - Minutes. 1834, juillet - 1834, août, juillet 1834 - août 1834; MC/ET/XVI/1100
  - Minutes. 1834, septembre - 1834, octobre, septembre 1834 - octobre 1834; MC/ET/XVI/1101
  - Minutes. 1834, novembre - 1834, décembre, novembre 1834 - décembre 1834; MC/ET/XVI/1102
  - Minutes. 1835, janvier - 1835, février, janvier 1835 - février 1835; MC/ET/XVI/1103
  - Minutes. 1835, mars - 1835, avril, mars 1835 - avril 1835; MC/ET/XVI/1104
  - Minutes. 1835, mai - 1835, juin, mai 1835 - juin 1835; MC/ET/XVI/1105
  - Minutes. 1835, juillet - 1835, août, juillet 1835 - août 1835; MC/ET/XVI/1106
  - Minutes. 1835, septembre - 1835, octobre, septembre 1835 - octobre 1835; MC/ET/XVI/1107
  - Minutes. 1835, novembre - 1835, décembre, novembre 1835 - décembre 1835; MC/ET/XVI/1108
  - Minutes. 1836, janvier - 1836, mars, janvier 1836 - mars 1836; MC/ET/XVI/1109
  - Minutes. 1836, avril - 1836, juin, avril 1836 - juin 1836; MC/ET/XVI/1110
    - Procuration à Charles-Georges-Aimé Clausse, notaire à Paris, par Georges-Eugène Haussmann, sous-préfet de Nérac, pour toucher la nue-propriété de 3535 francs., 2 mai 1836; MC/ET/XVI/1110
      Origine de l'information:
      Fichier dit 'général' XIXe siècle (1147 actes), par Claire Béchu et Guillaume Nahon, 1988-1999. (fichier papier entièrement dématérialisé; voir contexte dans le Plan d’orientation général - Notaires de Paris, guides thématiques du Minutier).
      Date de création de la notice: 2008
      procuration; Haussmann, Georges-Eugène; Clausse, Charles-Georges-Aimé; avocat
    - Suite d'un transport de créances en 1851, le 16 janvier, prorogation du délai de paiement d'une créance de 16000 francs par Marie-Geneviève-Joséphine Galaup de Monibal, veuve de Pierre-Antoine Trefcon, à Anne-Adélaïde Dechaux, veuve de Lazare Hoche, général., 11 juin 1836; MC/ET/XVI/1110
      Hoche, Lazare; Galaup de Monibal, Marie-Geneviève-Joséphine; Trefcon, Pierre-Antoine; Dechaux, Anne-Adélaïde; officier général
  - Minutes. 1836, juillet - 1836, septembre, juillet 1836 - septembre 1836; MC/ET/XVI/1111
  - Minutes. 1836, octobre - 1836, décembre, octobre 1836 - décembre 1836; MC/ET/XVI/1112
    - Contrat de mariage sous le régime de la communauté de biens avec donation au dernier vivant entre Étienne François Houzelot, artiste graveur, demeurant 4, rue de Mézières, et Pauline Élisabeth Adèle Bagny, demeurant chez sa mère, 18, rue de La Michodière., 20 octobre 1836; MC/ET/XVI/1112
      De l'image fixe à l'image animée (1820-1910), documents du Minutier central des notaires de Paris relatifs à l'histoire des photographes et de la photographie, par Marc Durand, Paris, Archives nationales, 2013 (sous presse), notice n° 2434 (version dématérialisée de l'instrument de recherche, les notices biographiques et compléments de descriptions d'actes ne se trouvent que sur la version papier de l'ouvrage, voir contexte dans le Plan d’orientation général - Notaires de Paris, guides thématiques du Minutier).
      Date de révision: 2011
      Date de création de la notice: 2010
      La-Michodière (rue de); Mézières (rue de); Houzelot, Étienne François; Bagny, Pauline Élisabeth Adèle
  - Minutes. 1837, janvier - 1837, février, janvier 1837 - février 1837; MC/ET/XVI/1113
  - Minutes. 1837, mars - 1837, 12 avril, mars 1837 - 12 avril 1837; MC/ET/XVI/1114
- Répertoire(s) de Aimé Eugène MOISSON, 15 octobre 1825 - 8 mai 1840; MC/RE/XVI/15 - MC/RE/XVI/16
  - Répertoire. 1825, 15 octobre - 1833, 15 octobre 1825 - 1833; MC/RE/XVI/15
    Répertoire des notaires Achille-René- Auguste Catoire (15 octobre 1825-26 février 1827), Aimé-Eugène Moisson (27 février 1827-31 décembre 1833).
    Informations concernant le classement et la cotation:
    Le niveau inférieur de description, quand il existe, correspond aux mentions d'actes contenues dans le répertoire. Parmi celles-ci, certaines peuvent y être décrites, de manière plus ou moins détaillée. Pour consulter l'acte proprement dit, il convient de rechercher la cote au niveau des articles (registre ou liasse) des minutes du notaire (cote de type 'MC/ET').
    - Inventaire après décès de Aimée-Constance-Germaine-Marie de Gouyon de Beaucorps, veuve de Alexis comte Devaux de Rhulière., 5 mars 1827
      Mention dans le répertoire du notaire coté:
      MC/RE/XVI/15
      Informations concernant le classement et la cotation du document:
      Attention: la cote de répertoire (de type 'MC/RE') ne permet pas de consulter la minute de l'acte. ll convient de rechercher la cote de la minute (de type 'MC/ET') au niveau des articles (registre ou liasse) de minutes du notaire.
      L'accès aux images numérisées des pages du répertoire se fait au niveau de description supérieur (' Répertoire du notaire '), rubrique ' Consulter les archives numérisées associées'.
      Base Miriad 2 des inventaires après décès, 1801-1850, par Thierry Boudignon, avec le concours de Marie-France Nivet et du personnel du Minutier central, 1995-2012 (base de données migrée: voir contexte dans le Plan d’orientation général - Notaires de Paris, guides thématiques du Minutier).
      inventaire après décès; Gouyon de Beaucorps, Aimée-Constance-Germaine-Marie de; Devaux de Rhulière, Alexis
    - Inventaire après l'interdiction de Pierre-Louis-Lucrétius Archinard, détenu à la maison de réclusion de Poissy., 8 mars 1827
      inventaire; Poissy (Yvelines); Archinard, Pierre-Louis-Lucrétius
    - Inventaire après décès de Charles-Raison, sous-chef à la Direction des Eaux et Forêts, décédé à Belleville, le 28 mars 1827., 4 avril 1827
      inventaire après décès; Belleville (ancienne commune); Raison, Charles
    - Inventaire après décès de Louis-François Tassin, ancien sécrétaire général de la préfecture des Landes, le 3 février 1827., 5 avril 1827
      inventaire après décès; Tassin, Louis-François; secrétaire; fonctionnaire
    - Inventaire après décès de Marie-Jeanne Bouilleau dite Bosquillon, rue de la Chaussée d'Antin, n° 57., 10 avril 1827
      inventaire après décès; Chaussée-d'Antin (rue de la); Bouilleau dite Bosquillon, Marie-Jeanne; Bosquillon, Marie-Jeanne
    - Inventaire après décès de Gérard comte de Chailly, ancien colon de Saint-Domingue, mort en 1792., 12 avril 1827
      inventaire après décès; Hispaniola (île); Chailly, Gérard de
    - Inventaire après décès de Anne-Julie Simon, veuve de Etienne Rellier, le 28 février 1827., 18 avril 1827
      inventaire après décès; Simon, Anne-Julie; Rellier, Etienne
    - Inventaire après décès de Louis-Denis Daubuisson, le 5 mars 1827., 23 avril 1827
      inventaire après décès; Daubuisson, Louis-Denis
    - Inventaire après décès de Michel-François Damame de Martreais, quai Bourbon, n° 19, le 26 avril 1827, 9 mai 1827
      inventaire après décès; Bourbon (quai de); Damame de Martrais, Michel-François
    - Inventaire après décès de Antoine-Joseph d'Olivera, chirurgien major au 4ème régiment de chasseurs à cheval, le 18 décembre 1826., 9 mai 1827
      inventaire après décès; Olivera, Antoine-Joseph d'; chirurgien
    - Inventaire après décès de Mr le baron François-Frédéric Lemot, le 6 mai 1827., 18 mai 1827
      inventaire après décès; Lemot, François-Frédéric
    - Inventaire après décès de Mme la Duchesse Marie Dillon, princesse de Croÿ, veuve de Auguste-Philippe-Emmanuel prince et Duc Régnant de Croÿ Dulment, rue Saint-Dominique Saint-Germain, n° 105., 6 juin 1827
      inventaire après décès; Saint-Dominique-Saint-Germain (rue); Dillon de Croÿ, Maria; Croÿ Dulment, Auguste-Philippe-Emmanuel de
    - Inventaire après décès de Pierre-François-Joseph comte Durutte, lieutenant général, décédé à Ypres (Flandre Occidental), le 18 avril 1827., 9 juin 1827
      inventaire après décès; Ypres (Belgique); Durutte, Pierre-François-Joseph
    - Inventaire après décès de Jean-Pierre Desjardins, rue de Glatigny, n° 6, le 13 mai 1827., 21 juin 1827
      inventaire après décès; Glatigny (rue); Desjardins, Jean-Pierre
    - Inventaire après décès de Marguerite Appert, épouse de Auguste-Nicolas Richomme, le 19 mai 1824., 22 juin 1827
      inventaire après décès; Appert, Marguerite; Richomme, Auguste-Nicolas
    - Inventaire et liquidation des successions de Marianne-Charlotte-Françoise Barbaz, veuve de Jacques Tournier, à Daillens en Suisse, le 15 avril 1824., 14 juillet 1827
      inventaire; liquidation; Daillens (Suisse); Barbaz, Marianne-Charlotte-Françoise; Tournier, Jacques
    - Inventaire après décès de Jean Béral, le 7 juillet 1827., 20 juillet 1827
      inventaire après décès; Béral, Jean
    - Inventaire par déclaration après décès de Charles-Laurent-René d'Arance de Navarro, ancien colon de Saint-Domingue., 25 juillet 1827
      inventaire après décès; Hispaniola (île); Arance de Navarro, Charles-Laurent-René d'
    - Inventaire après décès de Pierre-Hippolyte Gallet, aux Batignolles où il est décédé., 2 août 1827
      inventaire après décès; Clichy (ancienne commune); Batignolles (quartier); Gallet, Pierre-Hippolyte
    - Inventaire après décès de Louis-Thérèse Millon, épouse de Louis-Martin Tiberge, rue du Faubourg Saint-Martin, n° 157., 4 août 1827
      inventaire après décès; Faubourg-Saint-Martin (rue du); Millon, Louise-Thérèse; Tiberge, Louis-Martin
    - Inventaire après décès de Joseph-François Ador, à Vaugirard, le 2 août 1827., 13 août 1827
      inventaire après décès; Vaugirard (ancienne commune); Ador, Joseph-François
    - Inventaire après décès de Jean-Nicolas Martin, le 21 juillet 1827., 30 août 1827
      inventaire après décès; Martin, Jean-Nicolas
    - Inventaire après décès de Marie-Françoise Louis, veuve de Michel-Robert-François Bourget, le 7 juillet 1827., 13 septembre 1827
      inventaire après décès; Louis, Marie-Françoise; Bourget, Michel-Robert-François
    - Inventaire après décès de Marguerite Comte, rue du Ponceau, n° 22, le 10 avril 1827., 24 septembre 1827
      inventaire après décès; Ponceau (rue du); Comte, Marguerite
    - Inventaire après décès de Louis-Amand-Roger Marguerit, le 14 septembre 1827., 8 octobre 1827
      inventaire après décès; Marguerite, Louis-Amand-Roger
    - Inventaire après décès de François Cohade, épouse de Claude Goughon, bijoutier, rue Sainte-Avoie, n° 44, à Clermont-Ferrand, le 21 septembre 1827., 24 octobre 1827
      inventaire après décès; Sainte-Avoie (rue); Cohade, Françoise; Goughon, Claude; orfèvre
    - Inventaire après décès de Pierre-André Lenz, rue Saint-Denis, n° 380, le 1er septembre 1827., 6 novembre 1827
      inventaire après décès; Saint-Denis (rue); Lenz, Pierre-André
    - Inventaire après décès de Pierre-Louis Grim, boulevard Poissonnière, n° 17, à Montigny Lancoup (Seine-et-Marne), le 15 octobre 1827., 7 novembre 1827
      inventaire après décès; Montigny-Lencoup (Seine-et-Marne); Poissonnière (boulevard); Grim, Pierre-Louis
    - Inventaire après décès de Pierre-Baptiste Cavaignac, le décembre 1827., 22 décembre 1827
      inventaire après décès; Cavaignac, Pierre-Baptiste
    - Inventaire après décès de Catherine-Marguerite Rogelet, épouse de Louis-Marie-Auguste Cadot, quai de la Grève, n° 4, décédé le 24 novembre 1824., 29 décembre 1827
      inventaire après décès; Grève (quai de la); Rogelet, Catherine-Marguerite; Cadot, Louis-Marie-Auguste
    - Inventaire après décès de Marie-Louise-Charlotte Risse, épouse de Jean-Frédéric Lingine, le 21 janvier 1827., 1er janvier 1828 - 1828
      inventaire après décès; Risse, Marie-Louise-Charlotte; Lingene, Jean-Frédéric
    - Inventaire après décès de Louis-Gabriel Michel, le 29 décembre 1827., 6 février 1828
      inventaire après décès; Michel, Louis-Gabriel
    - Inventaire après décès de Jacques Coën, décédé le 18 janvier 1828., 7 février 1828
      inventaire après décès; Coën, Jacques
    - Inventaire après décès de Marie-Anne Louis, épouse de Gaspard-Nicolas Froment, le 6 février 1828., 12 février 1828
      inventaire après décès; Louis, Marie-Anne; Froment, Gaspard-Nicolas
    - Inventaire après décès de François Henry, le 4 mai 1827, et Angélique-Françoise Bally, son épouse, le 11 juin 1827., 5 mars 1828
      inventaire après décès; Henry, François; Bally, Angélique-Françoise
    - Inventaire après la déclaration d'absence de Joseph-Auguste Michault, pour constater la qualité des ayant droit à ses biens., 17 mars 1828
      inventaire; Michault, Joseph-Auguste
    - Inventaire après décès de Pierre Dascols, le 26 août 1827., 26 mars 1828
      inventaire après décès; Dascols, Pierre
    - Inventaire après décès de Adélaïde Lebartz, épouse de François-Marie Douesnel, rue de Tournon, n° 25, le 24 mars 1828., 5 avril 1828
      inventaire après décès; Tournon (rue de); Lebartz, Adélaïde; Douesnel, François-Marie
    - Inventaire après décès de Pierre-Claude Mioche, le 13 mai 1828., 23 mai 1828
      inventaire après décès; Mioche, Pierre-Claude
    - Inventaire après décès de Marie-Sophie Bonnel, épouse de André Petibon, le 17 mai 1828., 2 juin 1828
      inventaire après décès; Bonnel, Marie-Sophie; Petibon, André
    - Inventaire après décès de Sophie-Marie Gandon, le 16 mai 1828., 21 juin 1828
      inventaire après décès; Gandon, Sophie-Marie
    - Inventaire après décès de Claude-Andrée Ewig, le 14 juin 1828., 25 juin 1828
      inventaire après décès; Ewig, Claude-Andrée
    - Inventaire après décès de Joseph-Lazare Nigris, à Milan, le 23 janvier 1823., 27 juin 1828
      inventaire après décès; Milan (Italie); Nigris, Joseph-Lazare
    - Inventaire après décès de Jeanne-Gabrielle-Henriette Lenormants, épouse de Antoine-Joseph Phelip, marchande lingère, rue Saint-Denis, n° 66, le 1er juillet 1828., 21 juillet 1828
      inventaire après décès; Saint-Denis (rue); Lenormand, Jeanne-Gabrielle-Henriette; Phelip, Antoine-Joseph; teinturier blanchisseur
    - Inventaire après décès de Louise Figre, épouse de Jean-François Durand, rue de Paradis Poissonnière, n° 11, le 10 août 1828., 28 août 1828
      inventaire après décès; Paradis (rue de); Figre, Louise; Durand, Jean-François
    - Inventaire après décès de Adélaïde-Eléonore Legrand, épouse de Nicolas-Louis-Joseph Legrand, le 17 août 1828., 30 août 1828
      inventaire après décès; Legrand, Adélaïde-Eléonore; Legrand, Louis-Joseph
    - Inventaire après décès de Joséphine Marguerit, veuve de Louis-Amand-Roger Marguerit, le 28 juillet 1828., 2 septembre 1828
      inventaire après décès; Marguerit, Joséphine; Marguerit, Louis-Amand-Roger
    - Inventaire après décès de Marie-Louise Bonnet, épouse de Alexandre-André Petibon, rue du Bac, n° 31, le 17 mai 1828., 13 septembre 1828
      inventaire après décès; Bac (rue du); Bonnet, Marie-Louise; Petibon, Alexandre-André
    - Inventaire après décès de Augustin Bouniol dit Panthéon, porteur de charbon, rue du Pilier, n° 10., 29 septembre 1828
      inventaire après décès; Poulies (rue des); Bouniol, Augustin; Panthéon, Augustin; magasinier
    - Inventaire après décès de Jeanne Bouchard, veuve de Jacques-Robert Soullier, baron de Choisy, le 23 avril 1828., 24 novembre 1828
      inventaire après décès; Bouchard, Jeanne; Soullierde Choisy, Jacques-Robert
    - Inventaire après décès de Henri-Augustin Lepileur, à Charenton, le 16 décembre 1828., 29 décembre 1828
      inventaire après décès; Charenton-le-Pont (Val-de-Marne); Lepileur, Henri-Augustin
    - Inventaire pour déclaration concernant la succession de Pierre-François-Nicolas Sauge, père déclaré absent, par jugement du tribunal de la Seine, le 22 juin 1820., 5 février 1829
      inventaire; déclaration; partage; Sauge, Pierre-François-Nicolas
    - Inventaire après décès de Anne-Virginie-Félicité Vichard dite Hullin, épouse de Charles-Maurice Roussis de Saint-Eloy, rue Cadet, n° 13., 5 mars 1829
      inventaire après décès; Cadet (rue); Vichard dit Hullin, Anne-Virginie-Félicité; Rousset de Saint-Eloy, Charles; Hulin, Anne-Virginie-Félicité
    - Inventaire après décès de Jacques-David Curmer, rue Mouffetard, n° 152, le 12 décembre 1828., 18 mars 1829
      inventaire après décès; Mouffetard (rue); Curmer, Jacques-David
    - Inventaire après décès de Aimée-Anne Beaudemoulin, épouse de Romain Guetard, rue Pinon, n° 14, le 4 mars 1829., 23 mars 1829
      inventaire après décès; Pinon (rue); Beaudemoulin, Aimée-Anne; Guetatrd, Romain
    - Inventaire après décès de Elisabeth-Clotilde Mabille, épouse de Pierre-Martin Naudin, le 22 mars 1829, à Bagneux (Hauts-de-Seine)., 9 avril 1829
      inventaire après décès; Bagneux (Hauts-de-Seine); Mabille, Elisabeth-Clotilde; Naudin, Pierre-Martin
    - Inventaire après décès de Julie-A. Fontaine, épouse de Jean-Pierre-Antoine Marentini., 6 mai 1829
      inventaire après décès; Fontaine, Julie-A.; Marentini, Jean-Pierre-Antoine
    - Inventaire après décès de la mineure Jeanne-Marie-Louis Pertus, le 1er mai 1829., 30 mai 1829
      inventaire après décès; Pertus, Jeanne-Marie-Louise
    - Inventaire après décès de Pierre-Jean, le 2 mai 1829, chez Mr Margolin, médecin., 25 juin 1829
      inventaire après décès; Jean, Pierre; Margolin (Mr); médecin
    - Inventaire après décès de Marie-Louise Dugland, veuve de Louis-Guillaume Rondeau, le 10 juillet 1829., 23 juillet 1829
      inventaire après décès; Dugland, Marie-Louis; Rondeau, Louis-Guillaume
    - Inventaire après décès de Guillaume-Thomas Marin, le 1er juillet 1829., 27 juillet 1829
      inventaire après décès; Marin, Guillaume-Thomas
    - Inventaire après décès de Pierre-Michel Lesauje, à Champrozay (Essonne), le 14 juillet 1829., 11 août 1829
      inventaire après décès; Lesauje, Pierre-Michel
    - Inventaire après décès de Ferdinand-Louis-Marie Veillard, à Charenton, le 15 septembre 1828, 17 octobre 1829
      inventaire après décès; Charenton-le-Pont (Val-de-Marne); Veillard, Ferdinand-Louis-Marie
    - Inventaire après décès de Jean Michot, place Dauphine, n° 4, le 13 septembre 1829., 24 octobre 1829
      inventaire après décès; Dauphine (place); Michot, Jean
    - Inventaire après décès de Charles-René Pasquier de la Guerivière, le 31 août 1829., 26 octobre 1829
      inventaire après décès; Pasquier de la Guerivière, Charles-René
    - Inventaire après décès de Marie-Louise-Angélique Suleau, le 6 octobre 1829., 13 novembre 1829
      inventaire après décès; Juleau, Marie-Louise-Angélique
    - Inventaire après décès de Bernard Cavaignac, rue du Four Saint-Honoré, n° 15., 30 novembre 1829
      inventaire après décès; Four-Saint-Honoré (rue du); Cavaignac, Bernard
    - Inventaire après décès de Antoine-Gabriel Beauvais, à Compiègne, le 9 juillet 1829., 16 décembre 1829
      inventaire après décès; Compiègne (Oise); Beauvais, Antoine-Gabriel
    - Inventaire après décès de Martine-Dorothée Marchand, épouse de François Noël, rue du Faubourg Saint-Denis, n° 200., 12 janvier 1830